【裁判字號】    95,上訴,233
【裁判日期】    951130
【裁判案由】    詐欺
【裁判全文】
臺灣高等法院花蓮分院刑事判決         95年度上訴字第233號
上  訴  人  臺灣花蓮地方法院檢察署檢察官
上  訴  人
即  被  告  丁○○
選任辯護人  陳清華律師
被      告  丙○○
選任辯護人  黃健弘律師
上列上訴人因詐欺案件，不服臺灣花蓮地方法院94年度易字第12
8號中華民國95年 7月7日第一審判決（起訴案號：臺灣花蓮地方
法院檢察署94年度偵字第 911號），提起上訴，及移送併案審理
（95年偵緝字第251號），本院判決如下：
    主  文
上訴駁回。
    事  實
一、丁○○因承包工程而積欠工人薪資，於民國93年 8月26日下
    午，在秀林鄉某工地貨櫃內，向丙○○借款應急，遭丙○○
    拒絕後，竟意圖為自己不法之所有及意圖供行使之用而偽造
    有價證券之概括犯意，趁丙○○離開貨櫃不注意之際，竊取
    丙○○置於桌上皮包內如附表一之空白支票 2張（下稱上開
    支票或系爭支票），為恐丙○○即早發現，又在上開 2張支
    票之票根上劃「Ｘ」以示作廢，隨即取出上開皮包內丙○○
    用於統一發票之「天一土木包工業」及「丙○○」印章各 1
    枚，連續盜蓋於上開 2張支票上而盜用印文。得手後，明知
    上開支票係竊得無法兌現，卻意圖為自己不法之所有，連續
    於(1)93年8月27日或28日，在附表一編號1之支票上偽填發票
    日期為93年9月8日，金額新台幣（下同）20萬元，完成發票
    行為後，持至花蓮市○○路48號 1樓向林致誠借款20萬元，
    致林致誠陷於錯誤而如數交付。(2)於93年 8月30日，在附表
    一編號2之支票上偽填發票日期為93年 9月15日，金額28萬5
    千元，完成發票行為後，持至花蓮縣花蓮市○○街 1之38號
    向乙○○借款，致乙○○陷於錯誤，於預扣利息後，交付20
    餘萬元之現金。嗣林致誠之友人黃家豪及乙○○分別於93年
    9月1日、9月6日持上開支票向銀行辦理兌現手續後，支票付
    款人即花蓮縣新秀地區農會發現上開支票之發票印文與印鑑
    章不符且帳戶有存款不足情形，而於93年9月8日通知丙○○
    ，丙○○乃於同日申請掛失止付及乙○○向檢察官申告而查
    悉上情。
二、案經乙○○訴由臺灣花蓮地方法院檢察署檢察官偵查起訴及
    移送併案審理。
    理  由
壹、丁○○有罪部分：
一、程序部分
（一）按除本法有特別規定外，未受請求之事項予以判決者，當
      然違背法令，刑事訴訟法第 379條第12款固有明文。惟法
      院之審判，固應以起訴之犯罪事實為範圍；然法院於不妨
      害事實同一之範圍內，既於被告防禦權行使無有妨礙，自
      亦仍得自由認定事實，適用法律，而變更檢察官之起訴法
      條，庶維訴訟經濟原則，復無損被告之權益保障。所稱事
      實同一云者，又指刑罰權所以發生之原因事實，係屬同一
      者而言；因之同一犯罪事實，僅行為之程度不同或實施該
      行為之過程先後有別，諸如犯罪之完成於通常情形下，須
      經過各種不同階段，而各階段之犯罪行為，又均為法律規
      定應予評價處罰者，即令法律上之規範評價輕重容有不同
      ，於訴訟法上，仍不失其為同一性之犯罪事實，其一部事
      實經起訴者，依審判不可分之原則，其起訴之效力自應及
      於全部，悉屬應予審判之範圍。亦有最高法院84年度台非
      字第146號判決可資參照。
（二）經查，本件公訴人雖僅起訴被告丁○○詐欺犯行，惟依前
      揭犯罪事實所載，丁○○先竊取支票、次偽造有價證券、
      最後持以詐欺，其犯罪事實，須經過前述三種不同階段之
      行為始完成，而每階段之犯罪行為，又均為法律規定應予
      評價處罰者，於訴訟法上，仍不失其為同一性之犯罪事實
      。且本件業在原審及本院就竊盜、偽造有價證券及詐欺等
      罪，予被告充分辯論，已無妨礙其防禦權之行使。則公訴
      人既已起訴詐欺罪部分，依審判不可分之原則，其起訴之
      效力自及於竊盜及偽造有價證券罪部分，法院自得併予審
      酌，原審予以判決並無不當，檢察官及被告丁○○之辯護
      人均雖指稱，原判決就未經起訴部分予以裁判，恐有違反
      刑事訴訟法第 379條第12款之情形，並無理由，先此敘明
      。
二、實體部分
    訊據被告丁○○坦承分別持上開 2張支票向林致誠、乙○○
    調現，嗣於93年9月 8日因被告丙○○辦理該2張支票掛失止
    付手續，致支票無法兌現之事實，核與共同被告丙○○及證
    人林致誠、黃家豪、乙○○所述相符，並有上開支票 2張、
    退票理由單 2張、掛失止付票據提示人資料查報表、遺失票
    據申報書、票據掛失止付通知書等在卷可稽。惟否認有竊盜
    、偽造有價證券及詐欺之犯行，辯稱，上開 2張支票是向被
    告丙○○借來調現的，丙○○出借時，支票上已填載發票日
    期及金額，以前也曾向乙○○借款，有借有還，伊沒有偽造
    有價證券及詐欺林致誠、乙○○的意思云云。惟查：
（一）得心證理由：
  １、共同被告丙○○迭於警詢、偵查、原審及本院證稱：上開
      2張支票係遭被告丁○○於93年8月26日在某工地竊取等語
      。
  ２、上開 2張支票所蓋印之「天一土木包工業」、「丙○○」
      等大小章印文，係從丙○○所有用來開立統一發票之大小
      章所蓋出，並經原審法院與「天一土木包工業」於93年間
      已兌現之25張支票上之印文核對後，確認與印鑑章不符等
      情，有檢察事務官之履勘現場筆錄 1份（臺灣花蓮地方法
      院檢察署93年度他字第 188號卷第33頁至第34頁）及花蓮
      縣新秀地區農會94年 6月29日函附之支票25張（原審卷第
      45頁至69頁）在卷可稽，足見上開支票確係偽造。
  ３、上開 2張支票係由何人簽發之一節，被告丁○○於原審供
      述不一：(1)先供稱：該 2張支票是伊跟丙○○借的，丙○○將支票交給伊時，支票上的大小章都已經蓋好了，金額
      也已經填寫上去，但伊沒有親眼看到丙○○用印及填寫云
      云（見原審卷210、211頁）。(2)嗣經原審法官命丁○○當
      庭書寫「貳拾捌萬伍仟元正」及「285000」等字樣，並與
      其向乙○○借款時所留下之本票（附於93年他字第188 號
      卷第 5頁）字跡核對後，被發見字跡有造假嫌疑時，則改
      口稱上開2張支票是丙○○借伊的，丙○○將該2張支票拿
      來時，其上之大小章均已蓋好，但應填載的發票金額及發
      票日均是伊自行填寫，那是丙○○授權伊這樣填寫的云云
      （見原審卷222、223頁）。丁○○就何人簽發支票一節，
      自偵查起至原審審理時，均堅稱係丙○○開票後借伊使用
      ，於原審法官發見其字跡有造假時，始改口稱是丙○○授
      權伊填寫等語，倘丙○○確有授權伊填載，為何不於開始
      即承認，反隱瞞由其親自書寫之真相，足見其心虛，所辯
      係由丙○○授權填載云云，並不可採。
  ４、又丙○○為何同意借票等情，丁○○於原審95年6月20 日
      審理庭期中，所供亦前後反覆不一。(1)其先稱：伊告訴丙○○因為週轉不靈、需要借錢，丙○○就將支票借給伊，
      丙○○並沒有要伊將以支票調借到的金錢分一半給他云云
      （見原審卷第 218頁）。(2)嗣又稱：伊向丙○○借票時，
      雙方有協商過，如果丙○○需要用到以支票調借出來的錢
      ，雙方就一人一半，但因為後來調得的錢太少，伊就拿去
      自己用云云（原審卷第 218頁）。(3)後又稱：伊當時原本
      是跟丙○○借錢，但他說沒錢借伊，只能借票云云（原審
      卷第 223頁）。(4)最末稱：丙○○借票當時的資力很好，
      但他說伊要借的錢太多，所以不願意借現金云云（原審卷
      223 頁）。由以上供詞，實不能確認丙○○借票動機，係
      因經濟狀況不佳，希望分得丁○○調得現金之一半？或其
      資力良好，僅不願借現金才同意借票？倘丙○○同意借票
      予丁○○，丁○○對確實已發生事實之供述應大致相同，
      不致在同一庭期中反覆不一？何況「天一土木包工業」93
      年間所簽發支票之兌領情況極為正常，有上揭花蓮縣新秀
      地區農會函可證，足見丙○○之資力及債信甚佳，無庸為
      了借款金額之一半而破壞自己之信用，被告丁○○所辯係
      丙○○借票云云，亦無可採。
  ５、上開2張支票之票根均有劃「Ｘ」之事實，有FA0000000及
      FA0000000票根附卷可查（94年度偵字第911號卷第39頁、
      第40頁），與丙○○作廢劃「Ｘ」之FA0000000及FA00000
      00票根（同上偵卷第36、42頁）比對，前者之運筆方式係
      先左上至右下，再左下至右上，後者則係先左上至右下再
      右上至左下，筆順明顯不同，足證上開 2張票根劃Ｘ之記
      號並非被告丙○○所為。而丙○○既未出借支票予丁○○
      ，劃Ｘ之行為自見是丁○○為掩蓋其偷竊之事實及延緩丙○○發現時間所為。
（二）對辯護意見不採理由：
  １、辯護人主張：(一)公訴人以被告二人涉犯刑法第339條第1項
      之詐欺罪起訴，惟刑法第339條第 1項詐欺罪與刑法第201
      條第 1項之偽造有價證券罪，二者之犯罪事實不同，無刑
      事訴訟法第300條變更法條之適用，不得將刑法第339條第
      1項變更為刑法第201條第 1項之罪；又本質含有詐欺性質
      者為刑法第201條第 2項之行使偽造有價證券罪，非第201
      條第1項之偽造有價證券罪，是刑法第201條第 1項與刑法
      第339條第1項之罪並無裁判上一罪或實質上一罪，而無審
      判不可分之關係存在，原審以未起訴之刑法第201條第1項
      論處被告丁○○犯刑法第201條第1項之罪，其判決當然違
      背法令。(二)被告丙○○於警訊時稱「該印章與我所有支票
      所簽印印章不符，是偽造的」等語，直至檢察事務官至其
      住處勘驗出為公司之大小章時，並非遭人偽造時，才改口
      稱是公司之營業用章。(三)丙○○稱是銀行通知其存款不足
      及印鑑不符，才發現遭竊，「是20萬元那張先知道遺失」
      及「因提示我才知道遺失」，因此未同時知道遺失 2張支
      票等語，惟依據遺失票據申報書記載，丙○○是在93年 9
      月8日同時將系爭2張支票同時申報遺失及掛失止付，且其
      退票理由係「掛失空白票據」，並非「存款不足」及「印
      鑑不符」，且93年9月15日與系爭28萬5千元之支票日之同
      一天，系爭支票帳戶內尚有2張面額各3萬元之支票兌現，
      銀行不可能於93年 9月15日通知其「存款不足」，可見系
      爭支票遭銀行退票原因係「掛失空白票據」，並非「存款
      不足」及「印鑑不符」，而是丙○○未卜先知主動掛失，
      與其供稱「先後」知悉支票被竊及銀行通知「存款不足」
      及「印鑑不符」不合。(四)被告丁○○如有心竊取犯案，依
      經驗法則，理應偷竊整本支票，殊無僅偷竊 2張之理。又
      在票根打Ｘ，極易引人注意，有何竊賊那麼笨，留下犯罪
      證，足見系爭支票並非丁○○竊取及偽造云云。
  ２、經查：
    (一)有關起訴效力問題，本院已於前揭程序部分說明，茲不再
      贅言。
    (二)被告丙○○於警員訊問其「該支票所有印章天一土木包工
      業、丙○○是否為你親自簽印？」時，的確供稱「不是，
      該印章與我所有支票所簽印印章不符，是偽造的」等語，
      而系爭支票上之印章確實與其簽發支票之印鑑章不符，系
      爭支票是偽造的，已如上述，故被告丙○○於警訊所述與
      事實並無不符。
    (三)附表一編號1之支票（面額20萬元）係黃家豪於93年9月1
      日存入花蓮企銀中山分行、編號2之支票（面額28萬5千元
      ）則係乙○○於93年9月6日交由誠泰銀行花蓮分行交換票
      據，有黃家豪之警詢筆錄（新城分局卷第1-6頁）及編號2
      支票背面蓋有「93.9.6」字樣（93年他字第188號卷第4項
      ）可證，彼二人提出交換之時間不同，20萬元之支票先於
      28萬 5千元之支票提出交換，支票之發票章又均與印鑑章
      不符，銀行發現後，先後分別通知丙○○印鑑不符，仍符
      常情，則丙○○供述「是銀行通知其印鑑不符，才發現遭
      竊」、「是20萬元那張先知道遺失」、「因提示我才知道
      遺失」，「未同時知道遺失 2張支票」等語，並無不合理
      之處。又系爭2張支票既在93年 9月8日前已全部提示，丙○○知悉後於是日同時辦理 2張空白支票掛失，亦屬合理
      ，並無未卜先知。又支票既已辦理空白掛失，退票理由單
      記載空白掛失，乃當然之事，不能因退票理由單未記載印
      鑑不符或存款不足，即推論銀行未通知丙○○該事由。又
      丙○○於93年9月8日即知存款不足，自會補足款項以供93
      年9月15日到期之其他 2張3萬元支票兌現，辯護人指述不
      合理云云，應不足採信。
    (四)被告丁○○為何不竊取整本支票，本院不願妄加推測，然
      觀之丙○○前揭93年已兌現之25張支票紀錄，自93年 8月
      16日起至8月31日止，15日天內已兌現之支票共9張，可見
      丙○○簽發支票之頻率甚高，如整本支票遺失，其在短時
      間內即會發現而止付，如僅遺失 2張，又在票根上打Ｘ，
      極易誤為作廢而未追查，此從丙○○在警詢時即供陳「其
      是93年8月26日至 9月8日間失竊，地點不詳」等語，可證
      丙○○一開始亦不能確知其於何時何處失竊，直至銀行通
      知時始發現，故丁○○僅竊取 2張支票並在票根上打Ｘ，
      反而可使人誤認為支票作廢而延緩發現時間，足見其心機
      頗深，辯護人指稱丁○○是笨賊，並不可採。
（三）綜上事證，本院認丙○○之指述較為可採，被告丁○○竊
      得上開 2張支票後再連續填載不實之發票事項以偽造之，
      並分持該 2張偽造之支票向林致誠、乙○○詐得款項之犯
      行堪以認定，應予依法論科。
二、刑法修正後之新舊法比較
（一）被告丁○○行為後，刑法業於94年2月2日修正公布，並於
      95年7月1日施行（以下簡稱新刑法，修正前刑法以下簡稱
      舊刑法），新刑法刪除第55條關於牽連犯之規定。本件被
      告所犯竊盜罪及偽造有價證券罪間，具有方法目的之牽連
      關係，依舊刑法第55條之規定，應從一重論以偽造有價證
      券罪處斷。依新刑法，則所犯上述各罪應依數罪併罰之規
      定分論併罰。比較新舊法之規定，新刑法之規定並非較有
      利於被告，依刑法第2條第1項之規定，應適用行為時之法
      律，即適用舊刑法第55條牽連犯之規定，從一重之偽造有
      價證券罪處斷。
（二）被告行為後，舊刑法第56條連續犯之規定，亦於94年2月2
      日修正公布刪除，並於95年7月1日施行。被告之犯行，因
      行為後新法業已刪除連續犯之規定，此刪除雖非犯罪構成
      要件之變更，但顯已影響行為人刑罰之法律效果，自屬法
      律有變更，依新法第2條第1項規定，比較新舊法結果，仍
      應適用較有利於被告之行為時法律即舊刑法第56條規定論
      以連續犯（最高法院95年第8次刑事庭會議決議參照）。
三、論罪科刑
（一）核被告丁○○所為，係犯刑法第320條第1項之竊盜罪，及
      同法第201條第1項之偽造有價證券罪。被告丁○○先後兩
      次偽造有價證券之犯行，時間緊接，觸犯構成要件相同之
      罪名，顯係基於概括犯意反覆為之，應依舊刑法第56條之
      連續犯規定論以一罪，並依法加重其刑。被告丁○○盜用
      「天一土木包工業」大小發票章之行為為其偽造有價證券
      之部分行為，不另論罪，其偽造有價證券後持以行使之低
      度行為，為偽造有價證券之高度行為所吸收，亦不另論罪
      ，再被告丁○○行使如附表一所示 2張偽造支票之目的，
      在於分別取得票面之對價，故其所犯詐欺罪應為偽造有價
      證券罪所吸收，不另成立詐欺罪。被告丁○○所犯竊盜罪
      及連續偽造有價證券罪間，具有方法目的之牽連關係，依
      舊刑法第55條之規定，應從一重論以連續偽造有價證券罪
      處斷。
（二）又公訴人雖僅就被告丁○○所犯詐欺犯行提起公訴，然按
      檢察官就犯罪事實一部起訴者，其效力及於全部，本件犯
      罪事實雖包括竊盜、偽造有價證券及檢察官起訴之詐欺犯
      行，惟其基本之犯罪事實則為丁○○持支票向他人借款詐
      欺之行為，至於支票之來源為偷或借，有無偽造發票行為
      ，則係詐欺行為之前段行為，公訴人既就其中一段之基本
      事實起訴，效力自於全部之犯罪事實，本院自應併予審理
      ，並變更其起訴法條。
（三）至公訴人雖曾就被告丁○○竊取如附表一編號 1支票之犯
      行，以臺灣花蓮地方法院檢察署94年度偵字第 905號案件
      為不起訴處分，惟基於公訴不可分、審判不可分之原則，
      檢察官就事實上一罪或法律上一罪之一部起訴者，受理法
      院對於未經起訴之他部分自屬有權審判，縱經檢察官將此
      具有不可分性之整個犯罪，割裂為二，僅一部起訴而他部
      予以不起訴處分，其處分亦應認為無效（最高法院70年度
      台上字第6414號判決意旨參照），故本院仍應就被告丁○○所為該部分犯行一併加以裁判，附此敘明。
（四）公訴人另於本院併案部分（94年偵續字第27號）與本院審
      理之犯罪事實完全相同，屬同一案件，為原起訴效力所及
      ，本院自得併予審酌。
（五）原審依上開事證，適用前述法條，並審酌被告丁○○僅因
      其有所需，即恣意竊取他人支票予以偽造、行使，侵犯他
      人財產權益甚鉅，而其犯後仍多所飾卸其責，不願據實交
      代案情，導致公訴人認共同被告丙○○亦涉有詐欺罪嫌而
      予以起訴，其惡性非淺，復審酌其偽造支票之張數、金額
      等一切情狀，量處其有期徒刑三年六月，並宣告如附表一
      所示之支票 2張均沒收（含其上之「天一土木包工業」印
      文共2枚、「丙○○」之印文共2枚），經核認事用法均無
      不合，量刑亦屬妥當，被告丁○○上訴仍空言否認犯行，
      指摘原判決不當，為無理由，應予駁回。
貳、被告丙○○無罪部分：
一、公訴意旨
（一）起訴事實：被告丙○○明知其無償債之能力及意願，仍與
      共同被告丁○○基於意圖為自己不法所有之共同犯意聯絡
      ，由丙○○於93年8月下旬某日開立附表一編號2所示之支
      票 1紙，並由共同被告丁○○在其上背書後，由共同被告
      丁○○持該支票及其另開立之本票1紙向乙○○調借28 萬
      5 千元，致乙○○陷於錯誤而如數支借，事後被告丙○○
      及共同被告丁○○均沒有還款之表示，支票經提示後亦無
      法兌現，因認被告丙○○涉有刑法第339條第1項之詐欺罪
      嫌云云。
（二）起訴證據：
  １、告訴人乙○○指稱共同被告丁○○持附表一編號 2所示之
      支票 1紙前來調現，惟被告丙○○與共同被告丁○○迄未
      還款。
  ２、共同被告丁○○供陳其曾持附表一編號2所示之支票1紙向
      告訴人乙○○調借現金。
  ３、附表一編號2所示之支票影本1紙及共同被告丁○○另行開
      立之本票影本1紙。
  ４、臺灣花蓮地方法院檢察署檢察事務官之履勘筆錄證明附表
      一編號2所示之支票1紙，其上之「天一土木包工業」、「
      丙○○」印文均係出自被告丙○○所有之統一發票印章。
  ５、花蓮縣新秀地區農會函覆之支票兌領情形明細表。
  ６、支票票根1份證明如附表一編號2所示之支票票根上有打叉
      之註記，被告丙○○所簽發之編號為 FA0000000號支票業
      已兌現，故被告丙○○於簽發編號為FA0 000000號之支票
      時，不可能沒有注意到上 1張支票有打叉之記號等，為其
      所憑之論據。
二、本院判斷：
（一）按犯罪事實應依證據認定之，無證據不得認定犯罪事實；
      又不能證明被告犯罪者，應諭知無罪之判決，刑事訴訟法
      第154條第2項、第301條第1項分別定有明文。再所謂認定
      犯罪事實之證據，係指足以認定被告確有犯罪行為之積極
      證據而言，苟未能發現相當證據，或證據不足為不利於被
      告事實之認定時，即應為有利於被告之認定，更不必有何
      有利之證據，亦不能以推測或擬制之方法，以為裁判基礎
      （最高法院29年度上字第3105號、40年度臺上字第86號、
      56年度臺上字第80 7號判例意旨參照）。
（二）訊據被告丙○○固坦承附表一編號 2所示之支票上所蓋印
      文，為「天一土木包工業」之大小發票章，及該支票之票
      根有打叉之記號，惟堅決否認有何詐欺之犯嫌，辯稱：附
      表一所示之 2張支票都是被偷的，伊沒有開票給丁○○調
      現，本件是附表一編號 1所示之支票要遭人兌領時，銀行
      通知伊印鑑不符及存款不足，伊才知悉附表一所示之 2張
      支票被偷，且趕快辦理掛失止付手續，至於該 2張支票之
      票根為何會有打叉之註記，伊不清楚，通常伊開錯支票會
      在票根寫上作廢等語。經查：附表一之支票 2紙係遭共同
      被告丁○○所竊取，並由其偽造後分別詐取林致誠、乙○○金錢之事實，業經本院認定如前，公訴人所舉之上開證
      據尚不足以推翻本院前開認定，本件附表一編號 2所示之
      支票既非被告丙○○簽發給共同被告丁○○使用，自難認
      被告丙○○有何共同詐欺之犯行。
三、公訴人上訴意旨不採理由：
（一）上訴意旨略以：(1)被告丁○○對於支票發票字跡是何人所
      載及被告丙○○為何同意借票，雖前後供述不一，顯係記
      憶模糊所致，原審卻認其說謊。然被告丙○○對支票印章
      是否印鑑章，先說不是，後改口稱是其所之發票章，也是
      說謊。且其平常均將發票章置於公司內，何以被告丁○○
      偷竊當日才帶至工地，其既稱帶印章是要簽發支票，又為
      何帶統一發票之印章，足見其目的是要讓執票人拿不到錢
      。(2)有何人那麼笨，將支票及印章放在車上，以供小偷隨
      時取用？(3)有那個小偷有良心，不將整本支票偷走，只偷
      2 張外，還特地在票根上Ｘ已提醒作廢？(4)系爭支票票根
      打Ｘ前後之支票，被告丙○○均正常使用，可見被告丙○○早就知道系爭支票已打Ｘ不能使用。(5)被告丙○○逼被
      告丁○○寫下「偷支票」之自白書，亦證其畏罪情虛。(6)
      證人王秋蘭之證詞與被告丙○○所述明顯不同，顯見二人
      串證，足見其心虛始找人串證。(7)乙○○稱：被告丙○○
      找我時，已知支票是丁○○所偷，為何不去報警，要等銀
      行通知才知道，原判決有違經驗法則。
（二）經查：
  １、公訴人前揭(1)(2)(3)(4)(7)部分，有關支票印章是否為印鑑章
      、支票不偷整本僅偷 2張並在票根打Ｘ及丙○○為何等銀
      行通知才掛失等情，本院已於前揭理由欄中詳述，不再贅
      言。(5)部分，丁○○已坦承簽自白書，雖辯稱是丙○○強
      逼所為，然與之同行出庭之證人徐啟財於原審時證稱：【
      檢察官問（Ａ）：為何丁○○會與你約在東華大學？證人
      徐啟財答（Ｂ）：我不清楚，他當時說有人叫他簽自白書
      。Ａ問：丁○○當時之表情，看起來是被逼，還是自願寫
      的？Ｂ答；我也不清楚，只覺得他看起來很緊張。Ａ問；
      是否很緊張？Ｂ答：還好吧，但他說有人跟蹤。原審審判
      長問：他在車上有無說被強迫簽自白書？Ｂ答：他說別人
      叫他簽自白書。】等語（原審卷第177、183頁）。可見證
      人徐啟財僅能證明別人有叫丁○○簽自白書，未能證明別
      人強迫丁○○簽自白書，則丁○○指稱是丙○○強迫其簽
      自白書一節，並無證據，公訴人以此為上訴理由，應無理
      由。(6)部分，丁○○簽自白書是事實，縱證人王秋蘭所證
      不實，亦不因此小疵瑕而推翻本院之心證。
四、原審法院以無積極證據足資證明被告丙○○確有詐欺犯行，
    而為被告丙○○無罪之判決，並無不當，檢察官上訴指摘原
    判決不當，核無理由，應予駁回。
據上論斷，應依刑事訴訟法第368條，判決如主文。
本案經檢察官甲○○到庭執行職務。
中    華    民    國    95    年    11    月    30    日
                       審判長法  官  何方興
                             法  官  王紋瑩
                             法  官  林鳳珠
以上正本證明與原本無異。
如不服本判決，應於判決送達後十日內向本院提出上訴狀。其未
述理由者，並應於提出上訴狀後十日內向本院補提理由狀 (須
附繕本)。
                            書記官  陳有信
中    華    民    國    95    年    11    月    30    日
附錄本判決論罪之法律條文：
刑法第320條第1項：
意圖為自己或第三人不法之所有，而竊取他人之動產者，為竊盜
罪，處五年以下有期徒刑、拘役或五百元以下罰金。
刑法第201條第1項：
意圖供行使之用，而偽造、變造公債票、公司股票或其他有價證
券者，處三年以上十年以下有期徒刑，得併科三千元以下罰金。
行使偽造、變造之公債票、公司股票或其他有價證券，或意圖供
行使之用，而收集或交付於人者，處一年以上七年以下有期徒刑
，得併科三千元以下罰金。
附表一
┌─┬───┬───┬────┬─────┬──┬───┐
│編│付款人│發票人├ 發票日 │票據號碼  │面額│盜用印│
│號│      │      │        │          │    │文數量│
├─┼───┼───┼────┼─────┼──┼───┤
│  │花蓮縣│天一土│93.09.08│FA0000000 │20萬│天一土│
│  │新秀地│木包工│        │          │    │木包工│
│1 │區農會│業    │        │          │    │業及葉│
│  │      │      │        │          │    │泉鋈之│
│  │      │      │        │          │    │印文各│
│  │      │      │        │          │    │一枚  │
├─┼───┼───┼────┼─────┼──┼───┤
│2 │同上  │同上  │93.09.15│FA0000000 │28萬│同  上│
│  │      │      │        │          │ 5千│      │
└─┴───┴───┴────┴─────┴──┴───┘


司法院資訊處製作；財團法人民間司法改革基金會備份。
